【裁判字號】    90,上易,1207
【裁判日期】    900627
【裁判案由】    違反電子遊戲場業管理條例
【裁判全文】
臺灣高等法院臺中分院刑事判決                    九十年度上易字第一二七號
    上  訴  人  臺灣台中地方法院檢察署檢察官
    被      告  甲○○
右被告因違反電子遊戲場業管理條例案件，不服台灣台中地方法院八十九年度易字第
四０八九號中華民國九十年一月十八日第一審判決（起訴案號：台灣台中地方法院檢
察署八十九年度偵字第一七三六四號，移送併辦案號：九十年度偵字第三六五九號）
，提起上訴，本院判決如左：
      主  文
原判決撤銷。
甲○○違反未依電子遊戲場業管理條例規定辦理營利事業登記，不得經營電子遊戲場
業之規定，處拘役拾日。如易科罰金，以參佰元折算壹日。賭博性機具貳台及新台幣
貳佰元均沒收。
    事  實
一、甲○○原在台中市○○路○段一二五號經營好客來便利商店，明知未依電子遊戲
    場業管理條例之規定辦理營利事業登記者，不得經營電子遊戲場業，竟基於賭博
    之概括犯意，自民國八十九年十月十日起，在該公眾得出入之便利商店中，擺設
    賭博性電動機具樸克牌一台，連續與不特定之客人賭博財物，其賭法為：賭客以
    新台幣（下同）一元開五分之比例開分後，即開始以分數押注，與機具對玩，若
    押中，則可得一至九倍不等之分數，並依原比例換回現金或店中等值之商品，未
    押中，賭資均歸甲○○取得。以上開方式經營電子遊戲場業。嗣於同年月十六日
    二十二時四十五分許，適有賭客陳宇啟以一千元開分在該處賭玩時，為警當場查
    獲，並扣得甲○○所有供當場賭博所用之電動賭博機具樸克牌一台。甲○○又基
    於同一未依規定辦理營利事藍本登記，經營電子遊戲場業及賭博之概括犯意，於
    九十年二月十日，在上開好客來便利商店擺設賭博性電子機具水單機一台，連
    續與客人賭博財物，其賭法為一百元開一百分，最少須開一百分，以電子機具為
    賭博器具，如押中，可得一至五十倍之分數；未中，則賭資歸甲○○所有。所餘
    分數，按同一比例兌換現金，繼續以上開方式經營電子遊戲場業。嗣於九十年二
    月十四日十九時十分許，為警查獲，扣得上開字子遊戲賭博機具水果單機一台及
    賭資二百元。
二、案經臺中市警察局第一分局報請臺灣臺中地方法院檢察署檢察官偵查起訴及移送
    併案審理。
    理  由
一、被告甲○○對於右揭犯行，坦承不諱，並有現場照片五幀附卷可稽，復有扣案之
    電動賭博機具二台及賭資二百元足憑。本件事證明確，被告犯行應堪認定。
二、按未依電子遊戲場業管理條例之規定辦理營利事業登記者，不得經營電子遊戲場
    業，電子遊戲場業管理條例第十五條定有明文。所謂經營電子遊戲場業，自以設
    置電子遊戲機供人利用把玩娛樂者而言。不以所設置之電子遊戲機具係合法為必
    要。本件被告依電子遊戲場業管理條例之規定辦理營利事業登記，在公眾得出入
    之場所擺設賭博性電子遊戲機具與人賭博，違反電子遊戲場業管理條例第十五條
    之規定，核犯電子遊戲場業管理條例第二十二條、刑法第二百六十六條第一項前
    段之普通賭博罪。先後數賭博犯行，時間緊接、構成要件相同，顯係基於概括犯
    意為之，應依連續犯規定論以一罪。所犯上開連續賭博罪與違反電子遊戲場管理
    條例第二十二條之罪二罪，係以一行為所為，應依想像競合犯之規定，從一重之
    電子遊戲場業管理條例第二十二條規定處斷。檢察官移送併辦部分，與起訴判決
    有罪部分，有裁判上一罪之關係，亦為起訴效力所，本院亦應依法審理。原審判
    決認被告之行為，僅成立普通賭博罪，不構成電子遊戲場業管理條例第二十二條
    之罪，嫌有瑕疵。又原審就移送併辦部分之犯行，未及審酌，亦有不合。檢察官
    上訴意旨，略以原審判決認被告之行為，不構成違反電子遊戲場業管理條例第二
    十二條之罪，認事用法尚有違誤，指摘原審判決不當，其上訴為有理由。應由本
    院將原審判決撤銷，自為判決。爰審酌被告犯罪之動機、手段、所生之危害及犯
    罪後之態度尚可、與所擺設之賭博性電子機具先後僅兩台，犯罪情節尚非嚴重等
    一切情狀，量處如主文所示之刑，並諭知易科罰金之折算標準。另扣案之當場賭
    博所用之電動賭博機具二台，及在賭檯之賭資二百元，均依刑法第二百六十六條
    第二項之規定宣告沒收。
據上論斷，應依刑事訴訟法第三百六十九條第一項前段、第三百六十四條、第二百九
十九條第一項前段，電子遊戲場業管理條例第二十二條、刑法第十一條前段、第五十
六條、第二百六十六條第一項前段、第二項、第五十五條、第四十一條，罰金罰鍰提
高標準條例第一條前段、第二條，判決如主文。
本案經檢察官李慶義到庭執行職務。
中       華       民       國   九  十    年     六      月   二十七    日
                                臺灣高等法院臺中分院刑事第九庭
                                      審判長法  官  陳  筱  珮
                                            法  官  康  應  龍
                                            法  官  趙  春  碧
右正本證明與原本無異。
不得上訴。
                                            書記官  陳  文  琴
中       華       民       國   九  十    年     六      月   二十八    日
                                                                        Ｋ


司法院資訊處製作；財團法人民間司法改革基金會備份。
